臺灣臺北地方法院交通事件裁定　　　　100年度交聲字第1213號
原處分機關　臺北市交通事件裁決所
異　議　人
即受處分人　連麗玲
上列受處分人因違反道路交通管理處罰條例案件，對於臺北市交
通事件裁決所中華民國100年5月6日所為之處分（原處分案號：
北市裁罰字第裁22-A01YR1161號），聲明異議，本院裁定如下：
    主    文
異議駁回。
    理    由
一、按「汽車臨時停車時，交岔路口、公共汽車招呼站10公尺內
    、消防栓、消防車出入口5公尺內不得臨時停車」、「在設
    有禁止停車標誌、標線之處所不得臨時停車」，道路交通安
    全規則第111條第1項第2款、第3款分別定有明文。又道路交
    通標誌標線號誌設置規則第149條第1項第1款第4目規定：「
    紅實線，設於路側，用以禁止臨時停車。」。次按汽車駕駛
    人停車時，在禁止臨時停車處所停車者，處新臺幣（下同）
    600元以上1,200元以下罰鍰，道路交通管理處罰條例第56條
    第1項第1款亦定有明文。
二、原處分意旨略以：本件異議人即受處分人連麗玲所有之車牌
    號碼8430-EH號自用一般小客車，於民國100年3月17日13時3
    分，在臺北市○○街47巷口，因在禁止臨時停車處違規停車
    ，經執勤員警以受處分人有「在交岔路口十公尺內停車」，
    違反道路交通管理處罰條例第56條第1項第1款規定，依法拍
    照採證製單舉發，受處分人不服提出申訴，經原處分機關即
    臺北市交通事件裁決所函請原舉發機關調查結果，仍認受處
    分人有前揭違規行為，屬「在禁止臨時停車處所停車」，依
    道路交通管理處罰條例第56條第1項第1款規定，裁處罰鍰90
    0元，異議人收受該裁決書，並於法定期間內聲明異議。
三、異議意旨略以：異議人停車位置是在臺北市○○街47巷口左
    側，該處為一塊私有空地，並無建築，也無鋪設下水道工程
    ，依異議人提出之地籍圖顯示，臺北市○○街47巷口之左側
    紅線與右側紅線繪設明顯不同，依正常路口紅線繪設以右側
    為合理，但左側紅線繪設偏向內側，臺北市交通管制工程處
    在該處所繪設之紅線應屬錯誤，導致其停放在角落遭拖吊，
    爰提起本件異議等語。
四、經查：
（一）異議人所有之車牌號碼8430-EH號自用一般小客車，於100
      年3月17日13時3分，在臺北市○○街47巷口，因在禁止臨
      時停車處違規停車，經執勤員警以受處分人有「在交岔路
      口十公尺內停車」，違反道路交通管理處罰條例第56條第
      1項第1款規定，依法拍照採證製單舉發，受處分人不服提
      出申訴，經原處分機關即臺北市交通事件裁決所函請原舉
      發機關調查結果，仍認受處分人有前揭違規行為，屬「在
      禁止臨時停車處所停車」，乃於100年5月6日，依道路交
      通管理處罰條例第56條第1項第1款規定，裁處罰鍰900 元
      ，異議人余同日收受該裁決書，並於法定期間內聲明異議
      等情，有100年3月25日臺北市政府警察局舉發違反道路交
      通管理事件通知單影本、100年5月6日臺北市交通事件所
      北市裁罰字第裁22-A0 1YR1161號「違反道路交通管理事
      件裁決書」、送達證書、臺北市交通事件裁決所交通違規
      案件陳述書影本、臺北市政府警察局交通警察大隊100 年
      4月25日北市警交大執字第10034852500號函各1份及舉發
      照片2張在卷可稽。
（二）查本件受處分人所停放車輛之地點，為臺北市○○街47巷
      口前之交岔路口10公尺範圍內，且停放於劃有紅實線之路
      段等情，有100年3月25日臺北市政府警察局舉發違反道路
      交通管理事件通知單影本及舉發採證照片3幀附卷可稽。
      觀諸上開採證照片，可知異議人所有之上開車輛停放之地
      點距離交岔路口10公尺內，且停放於禁止設有禁止停車標
      線之處所，自屬違反道路交通安全規則第111條第1項第2
      款規定，應依道路交通管理處罰條例第56條第1項第1款之
      規定處罰。
（三）異議人雖辯稱：臺北市交通管制工程處在該處所繪設之紅
      線錯誤，導致其停放在角落遭拖吊云云。惟查，異議人停
      放車輛處所旁之禁止臨時停車紅線，係臺北市交通管制工
      程處所列管繪設，此有臺北市政府警察局交通警察大隊
      100年4月25 日北市警交大執字第10034852500號函在卷足
      稽。觀諸本件舉發照片3張，可知該機關所劃設之紅實線
      距交岔路口10公尺範圍內，其意在避免車輛停放於該處，
      將妨礙車輛流向之交會，並影響駕駛人察覺左、右方來車
      動態之視線，對於車輛往來順暢及交通安全均有正面之作
      用（此亦為禁止在交岔路口10公尺內臨時停車之立法旨趣
      ），尚難認該交通標線之繪製有何不合理、錯誤之處。況
      用路人對於行政機關具體行政措施如有意見，當循正當管
      道向行政機關反應，由機關依相關法定程序審核、檢討及
      改善，尚不得以其主觀認定是項行政措施不合理，作為得
      不遵守交通規範甚至據以免責、不罰之正當事由。此外，
      本案異議人尚有將車輛停放於交岔路口10公尺內，亦屬於
      禁止臨時停車處所停車之違規事由之一，已如前述，則不
      論該處是否繪製紅線，依法均不得臨時停車。是異議人前
      開所辯，委不足採。從而，本件事證明確，異議人之違規
      行為堪以認定，應依法處罰。
五、綜上所述，受處分人於前揭時地在禁止臨時停車處停車之違
    規行為明確，原處分機關依道路交通管理處罰條例第56條第
    1 項第1款及違反道路交通管理事件統一裁罰基準表之規定
    ，裁處受處分人罰鍰900元，核無違誤，本件異議人之異議
    為無理由，自應將其異議駁回。
六、據上論斷，依道路交通案件處理辦法第18條規定，裁定如主
    文。
中    華    民    國   100    年    6     月    27    日
                  交通法庭  法  官  顧正德
上正本證明與原本無異。
如不服本裁定，應於裁定送達後5日內向本院提出抗告狀。
                            書記官  郭錦賢
中    華    民    國   100    年    6     月    27    日